---
title: "Anexo - Integracion con R"
author: "dgonzalez"
date: "17/3/2021"
output:
  pdf_document: default
  html_document: default
---
### Representacion de funciones  e integracion con R

```{r setup, include=FALSE}
knitr::opts_chunk$set(echo = TRUE)
```

R permite representar funciones de distribucion de probabilidad (variables aleatorias discrettas) y tambien funciones de densidad de probabilidad ( en el caso continuo)

A continuacion se presenta ejemplos de cada caso


#### Caso discreto
Sea X una variable aleatoria discreta con funcion de distribucion de probabilidad:
$$ f(x) = \left \{ \begin{matrix} \dfrac{\exp\{-2\} 2^{x}}{x!} & x=0,1,2,3,4.... \\
&\\
0  & \mbox{ en cualquier otro caso}\end{matrix}\right.  $$

+ Representar graficamente la funcion
```{r}
fx=function(x){
  (exp(-2)*2^x)/factorial(x)}
x=0:9
plot(x,fx(x),pch=19 )

# Tabla de probabilidades 
f_x=round(fx(x),4)
data.frame(x,f_x)
```
**Nota**: El rango de X ($R_X$) corresponde a los enteros positivos : 0,1,2,3,4,5,6,.....     

+ Verificar que es una funcion de distribucion de probabilidad

```{r}
x=0:100
sum(fx(x))
```

**Nota** se toma n=100 como un numero grande de valores de la variables. `fx(100)=1.83826e-129`

+ Calcular la probabilidad de que la variable X este entre 3 y 6 (se inclusive 3 y 6)
$$P(3 \leq X \leq 6)$$
```{r}
sum(fx(3:6))
```


+ Calcular su valor esperado

$$E[X]= \sum_{i=0}^{\infty} x_{i} f(x_{i}) $$
```{r}
x=0:100
f_x=fx(x)
Ex=sum(x*f_x)
Ex
```


+ Calcular su varianza

$$V[X]=E[X^{2}]-E[X]^{2}$$
```{r}
x=0:100
Ex=sum(x*fx(x))
Ex2=sum(x^2*fx(x))

Vx=Ex2-Ex^2
Vx

```

#### Caso continuo

Sea X una variable aleatoria continua con funcion de densidad de probabilidad :

$$ f(y) = \left \{ \begin{matrix} 2(1+y)/27 &\mbox{,   } 2 \leq x \leq 5  \\
&\\
0  & \mbox{, en cualquier otro caso}\end{matrix}\right.  $$

+ Graficar la distribucion 
```{r}

fy=function(y){2*(1+y)/27}
curve(fy, 2,5)   # forma 1

y=seq(2,5, by=0.1)
f_y=fy(y)

y1=c(2,y,5)
f_y1=c(0,f_y,0)

plot(y,f_y, type="l", ylim=c(0,0.5),col="blue", lwd=5, xlim=c(0,5)) # forma 2
polygon(y1,f_y1,col = "#1b98e0") 


```

+ Verificar que f(x) es una funcion de densidad de probabilidad

$$\int_{-\infty0}^{\infty} f(x) \,dx = 1 $$
```{r}
integrate(fy,2,5)
```

+ Calcular la probabilidad de que X se encuentre en tre 3 y 4.6

$$ P(3 \leq X \leq 4.6) = \int_{3}^{4.6} f(x) \,dx$$
```{r}
y=seq(2,5, by=0.1)
f_y=fy(y)

y1=seq(3,4.6, 0.1)
f_y1=fy(y1)

y1=c(3,y1,4.6)
f_y1=c(0,f_y1,0)

plot(y,f_y, type="l", ylim=c(0,0.5),col="blue", lwd=5, xlim=c(0,5)) # forma 2
abline(h=0, v=0)
polygon(y1,f_y1,col = "#1b98e0") 

integrate(fy,3.0,4.6)
```


+ Encontrar el valor esperado de la variable 

$$E[X] = \int_{\infty}^{\infty} x f(x) \,dx$$
```{r}
fy1=function(y){y*(2*(1+y)/27)} 
integrate(fy1,2,5)
```

+ Calcular su varianza

$$V[X]=E[X^{2}]-E[X]^{2}$$

```{r}
fy1=function(y){y*(2*(1+y)/27)} 
Ex=integrate(fy1,2,5)

fy2=function(y){y^2*(2*(1+y)/27)} 
Ex2=integrate(fy2,2,5)

Vx=Ex2$value-Ex$value^2
Vx
```

