---
title: "Taller 312 "
author: "dgonzalez"
subtitle: Taller 302
output:
  html_document:
    toc: yes
    toc_depth: 2
    toc_float: yes
    theme: cosmo
  pdf_document:
    toc: yes
    toc_depth: '2'
---

```{r setup, include=FALSE}
knitr::opts_chunk$set(echo = TRUE)
fx1=function(x){exp(-x)}
Fx2=function(x){2*x}
fx3=function(x){(2*x+1)/25}
fx4=function(x){(3/4)*(1/4)^x}

```

## Punto 1
Suponga que $f_X(x)=exp(-x)$ para $0<x$ , $0$ en cualquier otro caso. Determine: 

```{r}
fx1=function(x){exp(-x)}
x1=seq(0,5,0.1)
fx=fx1(x1)
plot(x1,fx, type="l")
grid()

x=seq(0,5, by=0.1)
fx=fx1(x)

x.1=c(0,x,5)
fx.1=c(0,fx,0)

plot(x,fx, type="l", ylim=c(0,1),col="blue", lwd=5, xlim=c(0,5)) # forma 2
polygon(x.1,fx.1,col = "#1b98e0") 

integrate(fx1,0,Inf) # verificacion de que f(x) es una funcion de densidad de probabilidad
```


+  $P(1 < X)$
```{r}
x=seq(1,5, by=0.1)
fx=fx1(x)

x.1a=c(1,x,5)
fx.1a=c(0,fx,0)

plot(x,fx, type="l", ylim=c(0,1),col="blue", lwd=5, xlim=c(0,5)) # forma 2
polygon(x.1a,fx.1a,col = "#1b98e0") 

integrate(fx1,1,Inf) # P(X>1)
```

+  $P(1 < X < 2.5)$

+  $P(X = 3)$

+  $P(X<4)$

+  $Me$

+  $Q_{1}$

+  $Q_{3}$

+  $E[X]$
```{r}
fxx=function(x){x*exp(-x)}
integrate(fxx,0,Inf)
```

+ $V[X]$
```{r}
fxx=function(x){x*exp(-x)}
Ex=integrate(fxx,0,Inf)  # valor esperado de X. primer momento

fxx=function(x){x^2*exp(-x)}
Ex2=integrate(fxx,0,Inf)  # segundo momento  de X

Vx=Ex2$value-Ex$value^2 # varianza de X
Vx 
```

## Punto 2
Suponga que X es una variable aleatoria continua con funcio de distribucion acumulada
 
 $$f(x)=\left\{\begin{matrix}0&\mbox{si }x<0\\ 2x & \mbox{si } 0 < x < 5 \\ 
                      1  & \mbox{si } 5 \leq x  \end{matrix}\right. $$

+ $P(X < 2)$

+ $P(X = 1.5)$

+ $P( X > 3)$

+ $P(0.5 < X <2.7)$

##  Punto 3
Para una variable aleatoria con funcion de distribucion:

 $$f(x)=\left\{\begin{matrix}\dfrac{(2x+1)}{25}& x=0,1,2,3,4.\\ & \\
 0 & \mbox{para cualquier otro caso} \end{matrix}\right.$$
 
```{r}
fx3=function(x){(2*x+1)/25}
x=0:4
plot(x,fx3(x), pch=19)
sum(fx3(x)) # verificacion de que f(x) es una funcion de distribucion de probabilidad
```

+ $P(X=4)$

+ $P(X\leq 1)$

+ P(2 \leq X < 4)$

+ $E[X]$

+ $V[X]$

## Punto 4
Para una variable aleatoria con funcion de distribucion de probabilidad $f(x)=(3/4)(1/4)^{x}$, para $x=0,1,2,3,....... $
```{r}
x=0:10
plot(x,fx4(x), pch=19)
```

+ $P(X=2)$

+ $P(X\leq 2)$

+ $P(X < 2)$

+ $P(X > 2)$

+ $E[X]$

+ $V[X]$

## Punto 13

$$\binom{25}{x}0.80^x 0.20^{25-x}$$

```{r}
fx=function(x){choose(25,x)*0.80^x*(1-0.80)^(25-x)}
x=0:25
f.x=fx(x)
plot(x,f.x, pch=19)
sum(f.x) # verificacion de que f(x) es una fun.de distribucion de probabilidad
fx(20) # P(X=20)
sum(f.x[0:20]) # P(X<=20)
```


